【裁判字號】    90,易,560
【裁判日期】    900508
【裁判案由】    違反電子遊戲場業管理條例等
【裁判全文】
臺灣彰化地方法院刑事判決                            九十年度易字第五六號
    公  訴  人  臺灣彰化地方法院檢察署檢察官
    被      告  乙○○
                甲○○
右列被告因違反電子遊戲場業管理條例等案件，經檢察官聲請以簡易判決處刑（八十
九年度偵字第七００八號、第七五八八號），本院認為應適用通常程序審理，判決如
左：
    主  文
乙○○違反未依電子遊戲場業管理條例規定辦理營利事業登記，不得經營電子遊戲場
業之規定，處有期徒刑參月，如易科罰金，以佰元折算壹日；又連續在公眾得出入
之場所賭博財物，處罰金捌仟元，如易服勞役，以佰元折算壹日。
甲○○在公眾得出入之場所賭博財物，處罰金壹仟元，如易服勞役，以佰元折算壹
日。
扣案之電子遊戲機「滿貫大亨麻將台」貳台、「小瑪莉」壹台、賭資新台幣壹萬參仟
伍佰伍拾元及帳冊壹本均沒收。
    事  實
一、乙○○未依電子遊戲場業管理條例規定辦理營利事業登記，即自民國八十九年八
    月初起，在彰化縣福興鄉○○村○○路八十八號其所經營之「真女人檳榔攤」之
    公眾得出入之場所，擺設電子遊戲機「滿貫大亨麻將台」二台、「小瑪莉」一台
    ，經營電子遊戲場業，並自同日起，基於概括之犯意，連續以上開電子遊戲機為
    器具，與不特定之賭客賭博財物，其玩賭方法為，賭客投入新台幣（下同）十元
    硬幣於遊戲機內，以換取分數押注，如押中，可得一至三十倍、五至六十倍之金
    錢，不中，則投入之金錢即歸乙○○所有。嗣於九十年九月十八日下午一時四十
    五分許，適甲○○在前揭處所以電子遊戲機「小瑪莉」玩賭時，為警當場查獲，
    並扣得乙○○所有上述電子遊戲機三台、從機具內取出之賭資硬幣一萬三千五百
    五十元及帳冊一本。
二、案經彰化縣警察局鹿港分局報請台灣彰化地方法院檢察署檢察官偵查聲請簡易判
    決處刑。
    理  由
一、訊據被告乙○○固坦承未依電子遊戲場業管理條例規定辦理營利事業登記及於其
    所經營之「真女人檳榔攤」之公眾得出入之場所，擺設電子遊戲機「滿貫大亨麻
    將台」二台、「小瑪莉」一台之事實不諱，惟矢口否認有經營電子遊戲場業及賭
    博之犯行，辯稱：該三台遊戲機是我在案發當天才擺的，是我買來自己玩的，電
    玩裡面的零錢是我怕小偷竊取，所以把錢放在電玩裡云云，被告甲○○固坦承於
    案發當天在該處打小瑪莉，惟矢口否認有何賭博之犯行，辯稱：我並不知如押中
    可得彩金，我是純娛樂的云云。惟查，被告乙○○於警訊中即坦承：三台電玩分
    別是小瑪莉每次最高可押注五十元，如押中可得五至六十倍不等之彩金，麻將如
    玩贏可得一至三十倍彩金等語，被告甲○○亦於警訊中坦承：小瑪莉每次最高可
    押注五十元，如押中可得五至六十倍不等賭資，麻將如玩贏可得一倍以上之賭資
    等語，又扣案之遊戲機若真係被告乙○○自己在玩，則其何需購買三台，且其中
    又有相同型式之「滿貫大亨麻將台」二台，再該三台遊戲機於為警查時均有插電
    ，並有被告甲○○在場賭玩，且該三台遊戲機內又有賭資硬幣一萬三千五百五十
    元，若被告乙○○真怕錢為竊賊所竊，則其將錢放於遊戲機內豈非更讓竊賊無需
    搜尋即知金錢之放置地點，又扣案之帳冊中於八月四日中即記載有「洗五００」
    、八月十日亦記載有「洗一六００」、八月十一記載有「洗一六００」字，此有
    該帳冊扣案可資佐證，此外並有現場檢查紀錄表一份在卷可參，復有查獲之電子
    遊戲機「滿貫大亨麻將台」二台、「小瑪莉」一台及從機具內取出之賭資一萬三
    千五百五十元扣案可稽，是以被告乙○○擺設之電子遊戲機應已有賭客被告甲○
    ○及其他人等玩賭多次無訛，被告二人所辯顯均屬事後卸責之詞，不足採信，本
    件事證已臻明確，被告二人犯行均堪認定。
二、核被告乙○○所為，係違反電子遊戲場業管理條例第十五條之規定，而犯同條例
    第二十二條之罪及刑法第二百六十六條第一項前段之普通賭博罪；被告甲○○所
    為，係犯刑法第二百六十六條第一項前段之普通賭博罪。被告乙○○先後多次賭
    博犯行，時間緊接、犯罪構成要件相同，顯係基於概括之犯意為之，應依連續犯
    之規定，以一罪論，並依法加重其刑。又被告乙○○所犯前揭二罪，犯意各別，
    行為互異，應予分論併罰。爰審酌被告乙○○前有賭博前科，現又再犯本案及被
    告二人犯罪之動機、目的、手段、擺設電子遊戲機之台數、時間、犯罪後之態度
    等一切情狀，各量處如主文所示之刑，並諭知易科罰金、易服勞役折算之標準，
    以示懲儆。扣案之電動賭博機具「滿貫大亨麻將台」二台、「小瑪莉」一台及賭
    資一萬三千五百五十元係當場賭博之器具與在賭檯之財物，爰依刑法第二百六十
    六條第二項之規定宣告沒收；又扣案之帳冊一本係被告乙○○所有，供賭博犯罪
    所用之物，爰依刑法第三十八條第一項第二款併予宣告沒收。
據上論斷，應依刑事訴訟法第四百五十二條、第二百九十九條第一項前段，電子遊戲
場業管理條例第二十二條，刑法第十一條前段、第五十六條、第二百六十六條第一項
前段、第二項、修正後第四十一條第一項前段、第四十二條第二項、第三十八條第一
項第二款、第五十條，罰金罰鍰提高標準條例第一條前段、第二條，判決如主文。
中      華      民      國    九十      年      五      月      八      日
                                臺灣彰化地方法院刑事第二庭
                                      法      官
右正本證明與原本無異。
如不服本判決，應於判決送達後十日內，向本院提出上訴狀（須附繕本）。
電子遊戲場業管理條例第二十二條：
違反第十五條規定者，處行為人一年以下有期徒刑、拘役或併科新臺幣五十萬元以上
二百五十萬元以下罰金。
電子遊戲場業管理條例第十五條：
未依本條例規定辦理營利事業登記者，不得經營電子遊戲場業。
刑法第二百六十六條
在公共場所或公眾得出入之場所賭博財物者，處一千元以下罰金，但以供人暫時娛樂
之物為賭博者，不在此限。
當場賭博之器具與在賭檯或兌換籌碼處之財物，不問屬於犯人與否，沒收之。


司法院資訊處製作；財團法人民間司法改革基金會備份。
